Kontakt

www.linkedin.com/in/peterhaasbw (LinkedIn) www.peterhaas.de (Personal)

Top-Kenntnisse

Public Relations Social Media Media Relations

Languages

Englisch Spanisch

Peter Haas

Hauptgeschäftsführer bei Baden-Württembergischer Handwerkstag e.V. (BWHT)

Stuttgart

Zusammenfassung

15 Jahre Erfahrung als Journalist für Radio, Fernsehen, Print und Online;

18 Jahre Erfahrung im Management von Verbänden und Organisationen;

Strategische Kommunikation, Public Relations, Führungskräftekommunikation, Public Affairs, Lobbying, Ehrenamts-Management, Netzwerkarbeit, Kampagnenkonzeption, Change Management, Organisationsmodernisierung, Veränderungs- und Krisen-PR.

Berufserfahrung

Baden-Württembergischer Handwerkstag e.V. (BWHT)
Hauptgeschäftsführer
März 2021 - Present (1 Jahr 2 Monate)
Stuttgart

Der BWHT ist der Dachverband von acht Handwerkskammern, 55 Innungen und Verbänden sowie weiteren handwerksnahen Organisationen. Er repräsentiert das Handwerk BW mit insgesamt 138.000 Betrieben und ihren 810.000 Beschäftigten, die jährlich über 100 Milliarden Euro Umsatz erwirtschaften.

BWHM GmbH
Geschäftsführer
März 2021 - Present (1 Jahr 2 Monate)
Stuttgart, Baden-Württemberg, Deutschland

Südwesttextil e.V. Hauptgeschäftsführer Februar 2016 - März 2021 (5 Jahre 2 Monate) Stuttgart

Als Wirtschafts- und Arbeitgeberverband der baden-württembergischen Textil- und Bekleidungsindustrie vertritt Südwesttextil die Interessen seiner

Mitglieder in der Wirtschafts-, Tarif- und Sozialpolitik. Organisiert sind rund 200 Unternehmen mit zusammen rund 7 Mrd. Euro Umsatz und etwa 25 000 Beschäftigten.

NORDMETALL Verband der Metall- und Elektroindustrie e.V. Geschäftsführer Kommunikation, Mitglieder, Wirtschaftspolitik Januar 2007 - Januar 2016 (9 Jahre 1 Monat)
Hamburg

Ab 1.7.2014 Geschäftsführer Kommunikation, Mitglieder, Wirtschaftspolitik, 2007-2014 Leiter Kommunikation und Pressesprecher, in Personalunion für die Verbände NORDMETALL, AGV NORD und "nordwindaktiv" sowie die NORDMETALL-Stiftung;

Aufgaben: Media Relations, Mitglieder-Management, Social-Media-Strategie, Public Affairs, Werbung/Marketing, Eventkonzeption, Volkswirtschaft/Wirtschaftspolitik/Statistik, PR-Beratung des Vorstands, der Hauptgeschäftsführung, auf Wunsch der Mitglieder, Corporate Publishing (Chefredakteur Verbandsmagazin, Herausgeber Arbeitnehmer-Zeitschrift, Redaktion M+E-Zeitung, Online-Redaktion), Redenschreiber, Corporate Design, Mitgliederbetreuung, Kommunikationstrainings für Mitglieder, Arbeitskreis der Mitglieder-Pressesprecher.

Handwerkskammer Hamburg
Leiter Kommunikation und Marketing
März 2004 - Dezember 2006 (2 Jahre 10 Monate)
Hamburg, Deutschland

Leitung Medienarbeit, Öffentlichkeitsarbeit, Internet, Veranstaltungskoordination, Fundraising, Kammermarketing, Redenschreiber, Chefredakteur des monatlichen Mitgliedermagazins "NordHandwerk" (zusammen mit den Kammern Lübeck, Flensburg und Schwerin, Auflage 50.000)

peter haas kommunikation Inhaber Januar 2002 - Februar 2004 (2 Jahre 2 Monate)

selbstständiger PR-Berater und Medienproduzent: journalistisch tätig für WDR-Fernsehen (Autor, Produzent, Reporter vor der Kamera), Radio NRW (Moderation), PR-Beratung für Industrieunternehmen und Behörden, Dozent an der Deutschen Hörfunkakademie, Dortmund, und der Radijska Akademija, Maribor/Slowenien, Autor des Hörbuches "Die großen Expeditionen" (mit Wolf von Lojewski), erschienen bei National Geographic Audio

Radio NRW GmbH Redakteur / dann freier Moderator 1992 - 2004 (12 Jahre)

zunächst in Festanstellung, dann studienbegleitend

M. DuMont Schauberg PressehausKöln Assistent der Geschäftsleitung Juli 2000 - Dezember 2001 (1 Jahr 6 Monate) Köln, Nordrhein-Westfalen, Deutschland

RTL Television Freier Autor / Chef vom Dienst 1996 - 2000 (4 Jahre)

studienbegleitend, zuletzt in einem Vierer-CvD-Team unterhalb der Redaktionsleitung

Ausbildung

Universität zu Köln

Diplom-Volkswirt, Volkswirtschaftslehre sozialwissenschaftlicher Richtung · (1994 - 2000)

Radio NRW

Volontariat · (1992 - 1993)